# 期后事项发生同一控制企业合并

提问人：野比大雄 时间：2015-05-31 23:54:51
5 月底发生同一控制企业合并，现需要出具三年一期审计报告，其中 1 期为当年 3 月 31 日时点，请问，需不需要对三年一期的数据按照同一控制企业合并进行追溯调整？

回答人：chenyiwei
因为该次同一控制下合并发生在最后一期资产负债表日之后，属于资产负债表日后非调整事项，所以此处的三年一期财务报表是无需就此作出调整的。如果对合并报告主体影响重大，可考虑在附注的“补充资料”部分中提供假设在报告期内发生该同一控制下企业合并的假设下的备考合并财务报表。